臺灣高等法院刑事裁定
110年度抗字第1209號
抗  告  人  
即  被  告  王慶國




上列抗告人因公共危險等案件，不服臺灣臺北地方法院中華民國
110年7月15日所為之裁定（106年度交訴字第14號），提起抗告
，本院裁定如下：
    主  文
抗告駁回。                                             
    理  由
一、按：
（一）上訴期間為二十日，自送達判決後起算，民國109年1月15
      日修正公布之刑事訴訟法第349條前段定有明文。而臺灣
      臺北地方法院（下稱臺北地院）就106年度交訴字第14號
      案件為一審判決時（106年11月1日），該條文規定之上訴
      期間為十日，因相對於民事訴訟法第440條規定之上訴期
      間為二十日，實嫌過短，爰比照民事訴訟法之規定，修正
      為二十日，以保障當事人之權益，合先敘明。
（二）原審法院認為上訴不合法律上之程式或法律上不應准許或
      其上訴權已經喪失者，應以裁定駁回之，刑事訴訟法第36
      2條前段亦有明文。
（三）監所與法院間無在途期間可言，是上訴人或抗告人在監獄
      或看守所，如向該監所長官提出上訴或抗告書狀，因不生
      扣除在途期間之問題，故必在上訴或抗告期間內提出者，
      始可視為上訴或抗告期間內之上訴或抗告；如逾期始向該
      監所長官提出上訴或抗告書狀，即不得視為上訴、抗告期
      間內之上訴、抗告，雖監所長官即日將上訴、抗告書狀轉
      送法院收文，因無扣除在途期間之可言，其上訴、抗告仍
      屬已經逾期（最高法院86年度台抗字第80號裁判意旨參照
      ）。
二、原裁定意旨略以：臺北地院106年度交訴字第14號於106年11
    月1日宣示判決後，於106年11月7日依法囑託法務部○○○○○○○
    長官將判決正本送達予斯時在該監所執行之抗告人即被告王
    慶國，被告於法定期間內未聲明不服，該判決於106年12月5
    日確定，並經臺北法院於106年12月6日送執行，由臺灣臺北
    地方檢察署檢察官於106年12月19日開立執行指揮書等節，
    有臺北地院送達證書、刑事書記官辦案進行簿及本院被告前
    案紀錄表在卷可憑，並經原審依職權核閱臺灣臺北地方檢察
    署執行卷宗屬實。茲被告於本案判決確定後，遲於110年6月
    23日始具狀對該判決聲明不服乙情，有刑事上訴狀上臺北地
    院收文戳章可稽，被告乃係對已確定之判決提起上訴，顯不
    合法律上之程式，且無從補正，揆諸前揭說明，應以裁定駁
    回其上訴。
三、抗告意旨略以：不服檢察官因公共危險等案件，被判數罪，
    與事實不符，根本子虛烏有的事；被告於105年6月23日被萬
    華分局桂林派出所員警通知至萬華分局桂林派出所，並簽立
    酒駕違規三聯單，但實際上並未對被告測酒測值，又偽造被
    告酒駕肇事逃逸判一年二月，及過失傷害判四月，公共危險
    三月，被告實際上當天105年6月23日並無酒駕也並無撞到任
    何人及車輛，純屬冤枉，也沒任何人對被告提出傷害賠償，
    是萬華分局員警為業績陷害被告，煩請明查，還被告清白，
    撤銷刑期，以讓被告早日報假釋，回歸社會，做一個良好公
    民，感激不盡。又被告因106年頭部被人毆打至腦膜血腫，
    有至台大醫院治療，後又吃安眠藥才能入睡，以致106年度
    於抗告時期未能寫再審及非常上訴，煩請諒解被告，給被告
    一個辯解機會，還被告清白云云。
四、經查，被告因公共危險等案件，經臺北地院於106年11月1日
    以106年度交訴字第14號為第一審判決後，因被告另案於法
    務部○○○○○○○執行中，臺北地院即依刑事訴訟法第56條第2項
    規定，將判決正本囑託該監所長官送達予被告，且由被告於
    106年11月7日親自收受等情，有送達證書在卷可稽（見原審
    卷第137頁）。被告於該案之法定期間內未聲明不服，該案
    遂於106年12月5日確定。惟被告竟遲至110年6月21日始具狀
    提起上訴，有被告提出之「刑事上訴狀」及其上蓋印之法務
    部○○○○○○○收受收容人訴狀章（見原審卷第140頁）一枚可參
    ，是被告提起本件上訴時顯已逾越上訴期間（如以被告郵寄
    上訴狀到達原審法院日即110年6月23日，亦已逾期），其上
    訴即屬違背法律上之程式，且無從補正，從而，原審以被告
    之上訴逾期為由，裁定駁回其上訴，於法並無不合。抗告意
    旨執前辯詞指摘原裁定不當，核無理由，其抗告應予駁回。
    另因本件無論依修正前、後之規定均已逾上訴期間，其上訴
    不合法定程序，則被告抗告意旨所辯並無原判決所認定之犯
    行等情，法院無從為實體之審理，附此敘明。
據上論斷，應依刑事訴訟法第412條，裁定如主文。
中　　華　　民　　國　　110 　年　　8 　　月　　12　　日
                  刑事第二十庭  審判長法　官  王復生
                                      法　官  張紹省
                                      法　官  遲中慧
以上正本證明與原本無異。
如不服本裁定，應於收受送達後五日內向本院提出抗告狀。
                                      書記官  鄭巧青
中　　華　　民　　國　　110 　年　　8 　　月　　12　　日